【裁判字號】    96,訴,4323
【裁判日期】    970125
【裁判案由】    毒品危害防制條例
【裁判全文】
臺灣板橋地方法院刑事判決              96年度訴字第4323號
公  訴  人  臺灣板橋地方法院檢察署檢察官
被      告  甲○○
上列被告因毒品危害防制條例案件，經檢察官提起公訴（96年度
毒偵字第9167號），被告於本院準備程序進行中就被訴事實為有
罪之陳述，並聽取當事人之意見後，經本院合議庭裁定由受命法
官獨任進行簡式審判程序，並判決如下：
    主  文
甲○○施用第一級毒品，累犯，處有期徒刑壹年。
扣案第一級毒品海洛因參小包（合計淨重零點壹肆公克）均沒收
銷燬。
    事  實
一、甲○○前因施用毒品案件，經臺灣臺北地方法院以87年度毒
    聲字第603號裁定送觀察、勒戒後，認無繼續施用毒品之傾
    向，於民國87年8月20日釋放出所，並由臺灣臺北地方法院
    檢察署檢察官以87年度偵字第15626號為不起訴處分確定。
    復因施用毒品案件經本院以91年度毒聲字第701號裁定送觀
    察、勒戒後，認有繼續施用毒品傾向，經本院以91年度毒聲
    字第970號裁定送強制戒治，於91年11月22日因停止戒治出
    所付保護管束，迨92年3月21日保護管束期滿視為執行完畢
    ，同案並由檢察官提起公訴，經本院於91年6 月5 日以91年
    度訴字第835 號判處有期徒刑9 月，而於91年8 月5 日確定
    ；又其另因竊盜罪案件，經臺灣臺北地方法院於90年10月9
    日以90年度簡字第3175號判處有期徒刑6 月，如易科罰金以
    3 百元折算1 日，而於91年4 月25日確定，上開二案經定應
    執行刑為有期徒刑1 年2 月，於92年12月23日假釋付保護管
    束，同年12月30日保護管束期滿視為執行完畢。又其再因另
    犯二竊盜案件，分別經臺灣臺北地方法院於於93年8 月17日
    以93年度簡字第2077號判處有期徒刑4 月，如易科罰金以3
    百元折算1 日，嗣經同院於93年10月15日以93年度簡上字第
    269 號判決上訴駁回確定；與同院於94年1 月5 日以94年度
    易字第15號判處有期徒刑5 月，如易科罰金以3 百元折算1
    日，而於94年3 月1 日判決確定，上開二罪接續執行，於94
    年10月11日縮刑期滿執行完畢（於本件已構成累犯）。甲○
    ○再因施用第一級毒品案件，經本院96年訴字1865號判處有
    期徒刑10月、減刑為有期徒刑5 月，案經被告上訴臺灣高等
    法院（96年上訴字第4262號），嗣因被告撤回上訴而判決確
    定（尚未執行完畢）。又因施用第一級、第二級毒品案件，
    經本院96年訴字第2303號判處有期徒刑10月、3 月，二罪應
    執行有期徒刑11月，並經臺灣高等法院96年上訴字第3870號
    判決駁回上訴確定（尚未執行完畢）。
二、詎甲○○仍未能戒除毒癮，復基於施用第一級毒品海洛因之
    犯意，於96年6月28日20時許，在臺北縣板橋市○○○路29
    號住處，將摻雜有第二級毒品甲基安非他命成分之第一級毒
    品海洛因粉末摻入香煙點燃之方式，同時施用第一級毒品海
    洛因與第二級毒品甲基安非他命1 次。嗣甲○○於96年6 月
    29日凌晨0 時10分許，在臺北縣板橋市○○○路、文化路口
    為警查獲，並經警至其上開住處扣得甲○○所有之第一級毒
    品海洛因3 小包（合計淨重0.14公克）；嗣採取其尿液檢體
    經送鑑驗結果呈鴉片類、安非他命類陽性反應，始查悉上情
    。
三、案經臺北市政府警察局萬華分局報告臺灣板橋地方法院檢察
    署檢察官偵查起訴。
    理  由
一、上開事實，業據被告於本院調查與審理時供承不諱（本院卷
    第29頁至第31頁、第35頁至第38頁）；又被告於如事實欄第
    一段所述時地經警查獲後採尿檢驗結果，所採尿液含有鴉片
    類嗎啡、安非他命類甲基安非他命陽性反應一節，此有臺北
    市政府警察局偵辦毒品案件尿檢驗委驗單（檢體編號：0201
    10）、台灣尖端先進生技醫藥股份有限公司濫用藥物尿液檢
    驗報告各1 紙在卷足憑（96年度毒偵字第4973號偵查卷第48
    頁、47頁）；此外自於被告前開住出處查獲之白色粉末3 小
    包經送檢驗結果，確為第一級毒品海洛因，合計淨重0.14公
    克等情，亦有扣押物品目錄表、臺北市政府警察局萬華分局
    查獲涉嫌毒品危害防制條例案件毒品初步檢驗報告各1 紙與
    採證照片1 張在卷可證（同上偵查卷第13頁、第14頁、19頁
    ）。綜上調查，本件事證明確，被告犯行應堪認定。
二、查海洛因與甲基安非他命分別屬於毒品危害防制條例第2條
    第2 項第1 款、第2 款所列之第1 級毒品、第2 級毒品，不
    得持有、施用，被告竟持之以施用，核其所為，係犯毒品危
    害防制條例第10條第1 項之施用第一級毒品罪、同條例第10
    條第2 項之施用第二級毒品罪。被告持有海洛因、甲基安非
    他命犯行，各為施用之高度行為所吸收，均不另論罪。
三、按有關甲基安非他命和海洛因可否由施用人予以同時併行吸
    食施用？同時施用是否會引起排斥乙節？依據行政院退除官
    兵輔導委員會臺北榮民總醫院函覆稱：一般而言，甲基安非
    他命或海洛因大多分開使用，但下列情況會有混用時候：1
    、有些海洛因使用者喜好加入甲基安非他命以增加其舒暢感
    ，2 、原先使用甲基安非他命者開始嚐試使用海洛因時，3
    、有些海洛因成癮者偶而會施用甲基安非他命來消除海洛因
    戒斷時出現之不舒服症狀，4 、有些海洛因被販毒者加入甲
    基安非他命以增加其重量。因此，在上述之第1 及第2 情況
    下，較為常見甲基安非他命和海洛因同時放在玻璃球內燒烤
    吸用，這兩種藥物同時施用不會引起排斥，甚至在欣快感方
    面有被加強的可能等語，有該醫院93年5 月11日北總內字第
    0930023372號函影本在卷足憑。經查：本件被告否認其有將
    前開第一級毒品海洛因與第二級毒品甲基安非他命分開使用
    之犯行，其於本院準備程序與審理時業已供承其本人係將第
    二級毒品甲基安非他命與第一級毒品海洛因混合摻入香煙點
    燃之方式施用等語在卷（本院卷第30）；而公訴人亦無法舉
    證證明被告於上開事實欄第一段所述之時地，係將第一級毒
    品海洛因與第二級毒品甲基安非他命分開使用，自不得僅憑
    上開台灣尖端先進生技醫藥股份有限公司濫用藥物尿液檢驗
    報告中因均含有鴉片類嗎啡陽性反應與甲基安非他命類陽性
    反應，即遽論被告係於上開事實欄第一段所述時、地係分開
    施用第一級毒品海洛因與第二級毒品甲基安非他命。故由上
    揭文獻說明，顯見被告所稱其係將第二級毒品甲基安非他命
    與第一級毒品海洛因混合放置在吸食器內一起燒烤施用等情
    ，應可採信。是被告於前開事實欄第一段所述時、地同時施
    用第一級毒品海洛因與第二級毒品甲基安非他命之行為，應
    依想像競合犯規定，論以罪名較重之施用第一級毒品海洛因
    罪。公訴人起訴書認被告所為，係分別犯毒品危害防制條例
    第10條第1 項、第2 項之施用第一級毒品罪與第二級毒品罪
    ，犯意各別，應依數罪併合處罰云云，尚有誤會，併予敘明
    。查被告有如事實欄第一段所載犯罪前科及刑之執行情形，
    有臺灣高等法院被告前案紀錄表一份在卷可憑，其於受徒刑
    執行完畢後，5 年內故意再犯本件有期徒刑以上之上開二罪
    ，應依刑法第47條第1 項規定論以累犯，並加重其刑罰。爰
    審酌被告曾已多次因施用毒品案件受刑事處罰，其仍未戒斷
    其施用毒品之惡習，竟再犯本件施用毒品犯行，顯見其不思
    悔改，兼衡其犯後業已坦承犯行，態度尚稱良好等一切情狀
    ，爰就其前開施用毒品罪犯行量處如主文所示之刑，以示懲
    儆。
四、沒收銷燬：查扣案如事實欄第二段所述之第一級毒品海洛因
    3 小包（合計淨重0.14公克），應依毒品危害防制條例第18
    條第1 項前段規定沒收銷燬。
據上論斷，應依刑事訴訟法第299條第1項前段、第273條之1第1
項、毒品危害防制條第10條第1項、第2項、第18條第1項前段，
刑法第11條前段、第55條、第47條第1 項，判決如主文。
本案經檢察官連思藩到庭執行職務。
中    華    民    國    97    年    1     月    25    日
                    刑事第二庭  法  官 陳坤地
上列正本證明與原本無異。
如不服本判決，應於送達後十日內敘明上訴理由，向本院提出上
訴狀。
                                書記官 林壯隆
中    華    民    國    97    年    1     月    28    日
附錄本案論罪科刑法條全文
毒品危害防制條例第10條：
施用第1級毒品者，處6月以上5年以下有期徒刑。
施用第2級毒品者，處3年以下有期徒刑。


司法院資訊處製作；財團法人民間司法改革基金會備份。
